【裁判字號】    95,易,421
【裁判日期】    950515
【裁判案由】    竊盜
【裁判全文】
臺灣高雄地方法院刑事判決               95年度易字第421號
公  訴  人  臺灣高雄地方法院檢察署檢察官
被      告  丁○○
                    （在臺灣高雄監獄受刑中）
上列被告因竊盜案件，經檢察官提起公訴（95年度偵字第5443號
），及移送併辦（94年度偵緝字第2458號）本院於準備程序進行
中，因被告就被訴事實為有罪之陳述，經告知簡式審判程序意旨
，並聽取公訴人及被告之意見後，本院合議庭裁定由受命法官獨
任依簡式審判程序審理，判決如下：
    主  文
丁○○連續結夥三人以上竊盜，累犯，處有期徒刑壹年。
    事  實
一、丁○○前於民國89年間，因違反毒品危害防制條例案件，經
    本院以89年度訴字第2729號判處有期徒刑1 年2 月確定，又
    於90年間，因違反同條例案件，經本院以90年度易字第2225
    號判處有期徒刑7 月確定，上開2 案件經接續執行，於93年
    1 月21縮短刑期執行完畢。詎仍不知悔改，竟基於意圖為自
    己不法所有之概括犯意，連續為下列行為：
  (一)丁○○與林聰賢（由高雄地方法院檢察署檢察官另行偵辦）
    共同基於意圖為自己不法所有之犯意聯絡，於94年6 月12日
    9 時許，在高雄市三民區○○○路145 號前，見己○○所有
    停於騎樓地之車牌號碼ZEY-718 號輕型機車鑰匙未取下，認
    有機可趁，遂由丁○○在場把風，林聰賢下手竊取之。嗣為
    己○○發現上開機車失竊，經調閱大樓監視錄影帶而循線查
    獲。
  (二)丁○○承前開犯意，與甲○○（由本院另行審結）及真實姓
    名年籍不詳綽號「阿源」之成年男子，共同基於犯意聯絡，
    先於95年2 月11日12時許，由該綽號「阿源」之男子駕駛車
    牌號碼7076-FE 號自用小客車，搭載丁○○、甲○○前往高
    雄縣路竹鄉○○路311 號前，由甲○○坐在駕駛座上把風，
    丁○○、綽號「阿源」之男子下車以徒手搬運方式，竊取丙○○所有、置放在車牌號碼VF-159號大貨車後方車斗之切割
    機1 台得手。
  (三)繼於95年2 月11日12時45分許，丁○○又與甲○○及「阿源
    」承前開犯意聯絡，由甲○○駕駛上開自用小客車，前往高
    雄縣內湖鄉○○路227 號前，以同前方式竊取戊○○所有置
    放於車牌號碼3S-3446 號自用小貨車上後方車斗之切割機及
    手提電動鎚鑽各1 台，得手後由甲○○駕車離去之際，為戊○○發現隨即報警，嗣於同日13時20分許，在高雄縣茄萣鄉
    ○○村○○路○ 段與合和路口處為警查獲丁○○及甲○○2
    人，綽號「阿源」之男子則趁隙逃逸。
二、案經高雄縣政府警察局湖內分局、高雄市政府警察局三民第
    二分局報請臺灣高雄地方法院檢察署檢察官偵查起訴及移送
    併案。
    理  由
一、按本件被告丁○○所犯係死刑、無期徒刑、最輕本刑為3 年
    以上有期徒刑以外之罪，其於準備程序就前揭被訴事實為有
    罪之陳述，經受命法官告知簡式審判程序之旨，並聽取其與
    公訴人之意見後，本院認無不得或不宜改依簡式審判程序進
    行之處，爰依刑事訴訟法第273 條之1 第1 項、第284 條之
    1 ，裁定本件由受命法官獨任進行簡式審判程序，合先敘明
    。
二、上揭犯罪事實(一)，業據被告於本院審理時坦白承認，犯罪事
    實(二)(三)，亦據被告丁○○於警詢、偵查及審理中坦承不諱，
    核與共犯甲○○於警詢及偵查中之供述相符，且據共犯林聰
    賢於偵查中供稱由伊下手、被告站在旁邊等語明確，並經證
    人戊○○、丙○○、己○○於警詢中指訴綦詳，復有扣押筆
    錄、扣押物品目錄表、證人戊○○、丙○○立具之贓物認領
    保管單、車輛失竊電腦輸入單各1 紙及查獲現場相片4 幀及
    監視器翻拍照片17張附卷可稽，足認被告自白核與事實相符
    ，本件事證明確，其犯行洵堪認定，應予依法論科。
三、核被告丁○○上開犯罪事實(一)所為，係犯刑法第320 條竊盜
    罪，犯罪事實(二)、(三)所為，係犯刑法第321 條第1 項第4 款
    之結夥三人竊盜罪。被告與林聰賢就犯罪事實(一)之竊盜犯行
    ，被告與甲○○、綽號「阿源」之成年男子3 人間就上開犯
    罪事實(二)(三)之竊盜犯行，有犯意聯絡及行為分擔，均為共同
    正犯。又被告先後多次結夥3 人竊盜及普通竊盜犯行，時間
    緊接，方法相同，觸犯構成要件相同之罪名，顯係基於概括
    犯意反覆為之，為連續犯，應論以情節較重之結夥3 人以上
    竊盜罪，並依刑法第56條之規定，加重其刑。本件起訴書於
    起訴事實雖僅記載被告於95年2 月11日，連續結夥3 人以上
    竊盜之犯行，然檢察官就犯罪事實一部起訴者，其效力及於
    全部，被告於94年6 月12日之竊盜犯行，與前揭業經起訴有
    罪部分，時間緊接且犯罪構成要件相同，顯係基於概括犯意
    而為之，有連續犯裁判上一罪關係，並經檢察官移請併案審
    理，本院自得併予審理，併此敘明。被告前於89年間，因違
    反毒品危害防制條例案件，經本院以89年度訴字第2729號判
    處有期徒刑1 年2 月確定，又於90年間，因違反同條例案件
    ，經本院以90年度易字第2225號判處有期徒刑7 月確定，上
    開2 案件經接續執行，於93年1 月21縮短刑期執行完畢。畢
    出監，此有戶役政統號更改記錄資料查詢結果、台灣高等法
    院被告前案紀錄表2 份附卷可憑，其前受有期徒刑之執行完
    畢後，5 年內再犯本件有期徒刑以上之罪，為累犯，應依刑
    法第47條之規定，加重其刑，並依法遞加之。爰審酌被告丁○○正值青壯，不思以合法手段獲取所需，竟竊取他人之物
    冀得不法利益，所為實不足取，惟考量其犯後坦承犯行，尚
    見悔意，且所竊得之部分財物業由被害人領回，被害人之損
    失已稍獲減輕等一切情狀，量處如主文所示之刑，以示懲儆
    。
四、同案被告甲○○涉犯竊盜案件由本院另行審結。
據上論斷，應依刑事訴訟法第273 之1 第1 項、第284 條之1 、
第299 條第1 項前段，刑法第56條、第28條、第321 條第1 項第
4 款、第320 條第1 項、第47條，判決如主文。
本案經檢察官乙○○到庭執行職務。
中    華    民    國    95    年    5     月    15    日
                  鳳山刑事第1 庭      法  官  林芳華
以上正本證明與原本無異。
如不服本判決，應於判決送達後10日內，向本院提出上訴狀。
                                      書記官  黃靖媛
中    華    民    國    95    年    5     月    15    日
附錄本案論罪科刑法條
刑法第320條
意圖為自己或第三人不法之所有，而竊取他人之動產者，為竊盜
罪，處 5 年以下有期徒刑、拘役或 500 元以下罰金。
意圖為自己或第三人不法之利益，而竊佔他人之不動產者，依前
項之規定處斷。
前2項之未遂犯罰之。
刑法第321條
犯竊盜罪而有左列情形之一者，處 6 月以上、 5 年以下有期徒
刑：
一  於夜間侵入住宅或有人居住之建築物、船艦或隱匿其內而犯
    之者。
二  毀越門扇、牆垣或其他安全設備而犯之者。
三  攜帶兇器而犯之者。
四  結夥三人以上而犯之者。
五  乘火災、水災或其他災害之際而犯之者。
六  在車站或埠頭而犯之者。
前項之未遂犯罰之。


司法院資訊處製作；財團法人民間司法改革基金會備份。
